【裁判字號】    95,訴,886
【裁判日期】    950823
【裁判案由】    毒品危害防制條例
【裁判全文】
臺灣桃園地方法院刑事判決               95年度訴字第886號
公  訴  人  臺灣園地方法院檢察署檢察官
被      告  甲○○
                    （另案
指定辯護人  本院公設辯護人  彭詩雯
上列被告因違反毒品危害防制條例案件，經檢察官聲請簡易判決
處刑（95年度毒偵字第693 號），本院認為不宜以簡易判決處刑
，改依通常程序審理，被告於準備程序進行中為有罪之陳述，經
本院合議庭裁定由受命法官獨任進行簡式審判程序後，檢察官聲
請改依協商程序而為判決，本院判決如下：
    主  文
甲○○連續施用第一級毒品，累犯，處有期徒刑捌月，扣案注射
針筒貳支沒收；又連續施用第二級毒品，累犯，處有期徒刑陸月
。應執行有期徒刑壹年，扣案注射針筒貳支沒收。
一、犯罪事實：
    甲○○前曾於民國89年間因施用毒品案件，經本院依聲請於
    89年11月22日以89年毒聲字第7404號裁定送觀察、勒戒後，
    認無繼續施用毒品傾向，經臺灣桃園地方法院檢察署檢察官
    於89年11月28日以89年度毒聲字第6224號為不起訴處分確定
    ；又於91年間因施用毒品案件，經本院依聲請於91年7 月4
    日以91年度毒聲字第1978號裁定送觀察、勒戒後，因認有繼
    續施用毒品傾向，經本院於91年8 月2 日以91年度毒聲字第
    2303號裁定令入戒治處所施以強制戒治，於92年8 月1 日強
    制戒治戒執行完畢，並經臺灣桃園地方法院檢察署檢察官就
    施用部分聲請簡易判決處刑，經本院於92年1 月12日以91年
    度桃簡字第1176號判決判處有期徒刑5 月確定；再於91年間
    因妨害自由案件，經本院於92年3 月3 日以91年桃簡字第86
    7 號判決判處有期徒刑3 月確定，上開2 罪接續執行，於93
    年3 月31日縮刑期滿執行完畢。詎甲○○猶未戒除毒癮，於
    前次強制戒治執行完畢5 年內，復基於施用海洛因毒品之概
    括犯意，於94年5 月中旬某日起至95年1 月16日凌晨零時止
    ，在桃園縣蘆竹鄉○○路148 之13號6 樓住處等處，連續非
    法施用第一級毒品海洛因多次；又基於施用安非他命毒品之
    概括犯意，於同一時期，同一地點，連續非法施用第二級毒
    品安非他命多次。嗣於95年1 月16日14時許，在桃園縣龜山
    鄉○○街34號4 樓住處為警查獲，並扣得其所有且供施用海
    洛因毒品用之注射針筒2 支。案經桃園縣警察局龜山分局報
    請臺灣桃園地方法院檢察署檢察官聲請簡易判決處刑。
二、證據：
  (一)被告甲○○於本院行準備程序時自白（見本院95年8 月9
      日準備程序筆錄）。
  (二)臺灣尖端先進生技醫藥股份有限公司濫用藥物檢驗報告1
      份。
  (三)扣案注射針筒2支。
  (四)臺灣高等法院被告前案紀錄表1份。
三、本件經檢察官與被告於審判外達成協商之合意且被告已認罪
    ，其合意內容為：被告願受科刑範圍為施用第一級毒品海洛
    因部分處為期徒刑8 月，施用第二級毒品安非他命部分為有
    期徒刑6 月，應執行有期徒刑1 年。經查，上開協商合意並
    無刑事訴訟法第455 條之4 第1 項所列情形之一，檢察官聲
    請改依協商程序而為判決，本院爰不經言詞辯論，於協商合
    意範圍內為協商判決，合予敘明。
四、附記事項：
    查被告行為後，刑法於94年2 月2 日公布，於95年7 月1 日
    施行，其中修正第2 條、第47條、第51條、第56條規定。按
    行為後法律有變更者，適用行為時之法律，但行為後之法律
    有利於行為人者，適用最有利於行為人之法律，現行刑法第
    2 條第1 項訂有明文。此條規定乃與刑法第1 條罪刑法定主
    義契合，而貫徹法律禁止溯及既往原則，係規範行為後法律
    變更所生新舊法律比較適用之準據法，是刑法第2 條本身雖
    經修正，但刑法第2 條既屬適用法律之準據法，本身尚無比
    較新舊法之問題，應一律適用裁判時之現行刑法第2 條規定
    以決定適用之刑罰法律，先予辨明。又以本次刑法修正之比
    較新舊法，應就罪刑有關之共犯、未遂犯、想像競合犯、牽
    連犯、連續犯、結合犯，以及累犯加重、自首減輕暨其他法
    定加減原因（如身分加減）與加減例等一切情形，綜其全部
    罪刑之結果而為比較，最高法院95年5 月23日著有95年度第
    8 次刑庭會議決議可資參照，再按比較適用最有利於行為人
    之法律，應就罪刑有關之一切情形比較其全部結果，而為一
    體之適用，不應一部分適用新法，一部分適用舊法，最高法
    院29年上字第964 號判例意旨參照。查(1)刑法第56條連續犯
    之規定業於94年1 月7 日修正刪除，並於95年7 月1 日施行
    。是於新法修正施行後，被告之數犯罪行為，即須分論併罰
    。此刪除雖非犯罪構成要件之變更，但顯已影響行為人刑罰
    之法律效果，比較新、舊法結果，自應以被告行為時之法律
    即舊法論以連續犯對被告較為有利。(2)刑法第47條累犯之規
    定，修正前規定：「受有期徒刑之執行完畢，或受無期徒刑
    或有期徒刑一部之執行而赦免後，5 年以內再犯有期徒刑以
    上之罪者，為累犯，加重本刑至二分之一。」；修正後刑法
    第47條第1 項規定：「受徒刑之執行完畢，或一部之執行而
    赦免後，5 年以內故意再犯有期徒刑以上之罪者，為累犯，
    並加重本刑至二分之一。」，本案被告無論依修正前之刑法
    第47條，或修正後之刑法第47條第1 項之規定，均構成累犯
    ，對被告而言並無不同。(3)刑法第51條第5 款規定部分，修
    正前規定：「宣告多數有期徒刑者，於各刑中之最長期以上
    ，各刑合併之刑期以下，定其刑期。但不得逾20年。」，修
    正後則規定：「宣告多數有期徒刑者，於各刑中之最長期以
    上，各刑合併之刑期以下，定其刑期。但不得逾30年」，則
    修正後之規定，將宣告多數有期徒刑定執行刑之上限，由修
    正前之不得逾20年，提高為不得逾30年，其餘則無不同，比
    較結果，修正後規定並未較有利於行為人。(4)綜合上述各條
    文修正前、後之比較，揆諸前揭最高法院決議、判例意旨及
    修正後刑法第2 條第1 項前段、後段規定之「從舊、從輕」
    原則，及法律一體適用，不容割裂之原則，自應適用被告行
    為時之法律，即修正前刑法之相關規定予以論處。
五、應適用之法條：刑事訴訟法第273 條之1 第1 項、第455 條
    之2 第1 項、第455 條之4 第2 項、第455 條之8 、第454
    條第2 項，毒品危害防制條例第10條第1 項、第2 項，修正
    後刑法第2 條第1 項前段、修正前刑法第11條前段、刑法第
    56條、第47條、第51條第5 款、第38條第1 項第2 款。
六、協商判決除有刑事訴訟法第455 條之4 第1 項第1 款於本訊
    問程序終結前，被告撤銷協商合意或檢察官撤回協商聲請者
    ；第2 款被告協商之意思非出於自由意志者；第4 款被告所
    犯之罪非第455 條之2 第1 項所定得以協商判決者；第6 款
    被告有其他較重之裁判上一罪之犯罪事實者；第7 款法院認
    應諭知免刑或免訴、不受理者情形之一，及違反同條第2項
    「法院應於協商合意範圍內為判決；法院為協商判決所科之
    刑，以宣告緩刑或二年以下有期徒刑、拘役或罰金為限」之
    規定者外，不得上訴。
七、如有前述例外得上訴之情形，又不服本件判決，得自收受判
    決送達之日起10日內，向本院提出上訴書狀，上訴於第二審
    法院。
中    華    民    國    95    年    8     月    23    日
                  臺灣桃園地方法院刑事第七庭
                        法  官  賴淑美
以上正本證明與原本無異。
                        書記官  陳育君
中    華    民    國    95    年    8    月     23    日
附錄本件論罪科刑法條：
毒品危害防制條例第10條
施用第一級毒品者，處 6 月以上 5 年以下有期徒刑。
施用第二級毒品者，處 3 年以下有期徒刑。


司法院資訊處製作；財團法人民間司法改革基金會備份。
